# 关于合并后再取得少数股东权益的探讨

提问人：HWD123 时间：2017-11-18 13:25:22
1.同一控制合并一年后后从集团内部取得少数权益，个别报表里面的处理是按合并日的账面价值乘以持股比例去计算长投，还是按新的合并日子公司净资产的账面价值乘以持股比例计算长投。 2.非同一控制合并一年后后从集团内部取得少数权益，比如甲公司从丙公司取得乙公司80%的股权，一年后再从甲公司的母公司丁公司取得乙公司20%的股权，此时20%的股权的入账价值如何计算。是按甲公司合并乙公司那天乙公司可辨认净资产的公允价值持续计算到一年后价值去乘以20%吗？

回答人：chenyiwei
不论是否为同一控制下的交易，在已经取得控制权的情况下继续取得少数股权，均以实际支付对价或应付对价的公允价值作为新增的长期股权投资成本。